Config:
  hfst:
    Gen: ../../../src/generator-gt-norm.hfst
    Morph: ../../../src/analyser-gt-norm.hfst
  xerox:
    Gen: ../../../src/generator-gt-norm.xfst
    Morph: ../../../src/analyser-gt-norm.xfst
    App: lookup

Tests:



# todo:
# Proofread the gold standard (below)
# Then: run analyser, then correct.


  Verb - äʼbţõ: # Verb 54 'eng /est aidata/fin' - full paradigm
     äʼbţõ+V+Inf: äʼbţõ
     äʼbţõ+V+Ger: äʼbţõs
     äʼbţõ+V+Sup: äʼbţõm
     äʼbţõ+V+Sup+Ine: äʼbţõmõs
     äʼbţõ+V+Sup+Ela: äʼbţõmõst
     äʼbţõ+V+Sup+Tra: äʼbţõmõks
     äʼbţõ+V+Sup+Abe: äʼbţõmõt
     äʼbţõ+V+Ind+Prs+Sg3: äʼbţõb
     äʼbţõ+V+Ind+Prs+Pl2: äʼbţõt
     äʼbţõ+V+Ind+Prs+Pl3: äʼbţõbõd
     äʼbţõ+V+Ind+Prt+Sg3: äʼbţiz
     äʼbţõ+V+Ind+Prt+Pl2: [äʼbţizt, äʼbţiztõ]
     äʼbţõ+V+Ind+Prt+Pl3: [äʼbţizt, äʼbţiztõ]
     äʼbţõ+V+Ind+ConNeg+Sg: äʼbţ
     äʼbţõ+V+Cond+Sg3: äʼbţõks
     äʼbţõ+V+Imprt+Sg2: äʼbţ
     äʼbţõ+V+Imprt+ConNeg+Sg2: äʼbţ
     äʼbţõ+V+Imprt+Pl2: äʼbţõgid
     äʼbţõ+V+Jus+Sg3: äʼbţõg
     äʼbţõ+V+Quo+Sg3: äʼbţiji
     äʼbţõ+V+ActPrfPrc: äʼbţõn
     äʼbţõ+V+PssPrfPrc: äʼbţõd


